【裁判字號】    90,上易,306
【裁判日期】    900307
【裁判案由】    竊盜
【裁判全文】
臺灣高等法院刑事判決                              九十年度上易字第三六號
    上  訴  人  臺灣桃園地方法院檢察署檢察官
    上  訴  人
    即  被  告  甲○○
右上訴人因竊盜案件，不服臺灣桃園地方法院八十九年度易字第二五九一號，中華
民國八十九年十一月二十一日第一審判決（起訴案號：臺灣桃園地方法院檢察署八十
九年度偵字第一五０二三號）提起上訴，並經檢察官函請併案審理（八十九年度偵字
第一八三八二號），本院判決如左：
    主  文
原判決撤銷。
甲○○連續攜帶兇器竊盜未遂，累犯，處有期徒刑壹年貳月，扣案之活動扳手及剪刀
各壹支均沒收。
被告之上訴駁回。
    事  實
一、甲○○前於民國八十七年十二月二十二日因竊盜案件，經臺灣桃園地方法院判處
    拘役五十日，緩刑二年，在緩刑中，猶不知悔改，復於八十八年間再犯竊盜案件
    ，經臺灣桃園地方法院於八十八年七月十三日判處有期徒刑一年二月確定，並於
    八十九年七月二十日執行完畢，竟仍不知悛悔，復基於意圖為自己不法所有之概
    括犯意，先於八十九年九月二十九日凌晨二時許，攜帶其所有客觀上足以對人之
    生命、身體構成危害之兇器即剪刀及活動扳手各乙支，前往桃園縣桃園市○○街
    與至善路交岔路口處，先持上開剪刀及活動扳手各乙支破壞乙○○所有停放在該
    處之ＫＪ─八六六八號自用小客車之左前車門後，再進入上開自用小客車左前座
    處，著手竊取上開自用小客車上之汽車音響乙部（尚未竊取得手）。嗣於同日凌
    晨二時三十分許，為乙○○經過該處發覺上情後報警當場逮捕甲○○本人而未遂
    ，並扣得上開剪刀及活動扳手各乙支，經警移送臺灣桃園地方法院檢察署，檢察
    官訊問後諭知具保新台幣（以下同）三萬元後候傳。於八十九年十一月十一日上
    午六時三十分許，復基於同前意圖為自己不法所有之概括犯意，在桃園市○○路
    四０五號７─統一便利商店前，趁彭志忠卸貨不注意之際，徒手從未關之車窗
    外向內竊取彭志忠所駕停於該商店前之ＮＧ─九三二號營業大貨車內駕駛座上之
    SIEMNS牌行動電話（0000000000號）乙支，價值九千八百元，為彭志
    忠發現後予以逮捕並報警處理，扣得甲○○所竊取之行動電話乙支。
二、案經桃園縣警察局桃園分局報請臺灣桃園地方法院檢察署檢察官偵查起訴，及同
    警察分局報請臺灣桃園地方法院檢察署檢察官偵查後函請併案審理。。
    理  由
一、右揭事實，業據被告甲○○迭次於警訊、檢察官訊問、原審及本院審理時坦承不
    諱，核與證人乙○○、彭志忠於警訊中證述情節相符，復有贓物認領保管單、照
    片十三張、扣案之上開剪刀及活動扳手各乙支，在卷可稽，事證明確，被告犯行
    堪以認定，應依法論科。
二、查扣案之上開剪刀及活動扳手各乙支，均屬金屬材質，在客觀上顯足以對人之生
    命、身體構成危害，均屬兇器之一種，核被告先後所為，係犯刑法第三百二十一
    條第一項第三款、第二項之攜帶兇器竊盜未遂罪、第三百二十條第一項竊盜罪。
    被告於八十九年十一月十一日之竊盜犯行，雖未經記載於起訴書，惟此部分之事
    實與前揭論罪科刑部分之事實，有連續犯裁判上一罪之關係，為起訴效力所及，
    並經檢察官函請併案審理，本院自得合一裁判，併此敘明。被告先後所犯二罪，
    時間緊接，犯罪構成要件相同，犯罪手法相同，顯係基於概括犯意為之，為連續
    犯，依刑法第五十六條之規定，應依情節較重之攜帶兇器竊盜未遂罪論以一罪，
    並加重其刑二分之一。
三、原審論處被告罪刑，原非無見，被告上訴意旨，任意指摘原判決量刑過重，其上
    訴為無理由，應予駁回，惟原審判決據上論結欄漏未引用「刑法第二十六條前段
    」，於法尚有未合，且原審尚有不及審理檢察官上訴所指應合一裁判之部分，亦
    有未洽，檢察官上訴為有理由，應由本院將原審判決予以撤銷改判。被告於著手
    竊取上開自用小客車內之汽車音響後，尚未得手前即遭證人乙○○經過該處發覺
    上情而報警當場查獲，則被告所犯上開竊盜犯行，顯尚未達既遂之程度，依刑法
    第二十五條第一項之規定，為未遂犯，應依同法第二十六條前段之規定，按既遂
    犯之刑減輕之。又被告前於八十八年間因竊盜案件，經臺灣桃園地方法院判處有
    期徒刑一年二月確定，並於八十九年七月二十日執行完畢，此有本院被告全國前
    案紀錄表及臺灣桃園地方法院檢察署刑案資料查註紀錄表各乙份可佐，其於有期
    徒刑執行完畢後五年內再犯本件有期徒刑以上之刑之罪，為累犯，應依法遞予加
    重其刑，並依法先加後減之。爰審酌被告前曾因竊盜案件，受有期徒刑之執行完
    畢，竟仍不知悛悔，復於右揭時地攜帶上開兇器竊取上開自用小客車內之汽車音
    響未遂、竊取他人之行動電話既遂，已嚴重損及個人財產，並破壞社會安全及被
    告犯罪後坦承不諱之態度等一切情狀，量處如主文第二項所示之刑，以資儆懲。
    至於扣案之上開剪刀及活動扳手各乙支，均為被告所有供犯罪所用之物，業據被
    告供承在卷，應依刑法第三十八條第一項第二款之規定，均宣告沒收之。
據上論斷，應依刑事訴訟法第三百六十八條、第三百六十九條第一項前段、第三百六
十四條、第二百九十九條第一項前段，刑法第五十六條、第三百二十一條第一項第三
款、第二項、第四十七條、第二十六條前段、第三十八條第一項第二款，判決如主文
。本案經檢察官覃正祥到庭執行職務。
中      華      民      國      九十      年      三     月     七      日
                              臺灣高等法院刑事第二庭
                                  審判長法  官  蔡  長  溪
                                        法  官  楊  貴  志
                                        法  官  林  俊  益
右正本證明與原本無異。
不得上訴。
                                        書記官  陳  明  琴
中      華      民       國     九十     年      三     月      七      日
附錄本案論罪科刑法條全文：
刑法第三百二十一條
犯竊盜罪而有左列情形之一者，處六月以上五年以下有期徒刑：
三、攜帶兇器而犯之者。
前項之未遂犯罰之。


司法院資訊處製作；財團法人民間司法改革基金會備份。
